【裁判字號】    97,訴,34
【裁判日期】    971230
【裁判案由】    販賣毒品
【裁判全文】
臺灣臺東地方法院刑事判決                97年度訴字第34號
公  訴  人  臺灣臺東地方法院檢察署檢察官
被      告  乙○○
                    （現另案在臺灣臺東監獄執行中）
指定辯護人  本院公設辯護人  甲○○
上列被告因販賣毒品案件，經檢察官提起公訴（96年度偵字第20
08號），本院判決如下：
    主  文
乙○○販賣第二級毒品伍罪，均累犯，各處有期徒刑柒年貳月。
應執行有期徒刑柒年陸月。未扣案行動電話壹支（搭配門號00
00000000號，含ＳＩＭ卡壹張）沒收，如全部或一部不
能沒收時，追徵其價額；未扣案販賣第二級毒品所得新臺幣伍仟
元沒收，如全部或一部不能沒收時，以其財產抵償之。
    犯罪事實
一、乙○○前於民國92年間，因贓物等案件，經本院分別以92年
    度東簡字第221號、92年度簡字第11號及92年度訴字第58號
    判處應執行有期徒刑2年6月，於95年9月8日縮短刑期假釋出
    監並付保護管束，於同年12月23日保護管束期滿執行完畢，
    詎猶不知悔改，明知甲基安非他命係經公告列為毒品危害防
    制條例第2條第2項第2款之第二級毒品，不得非法持有或販
    賣，竟仍基於販賣第二級毒品甲基安非他命以營利之犯意，
    於不詳時、地，向真實姓名年籍不詳之成年男子，購入不詳
    數量、價格之甲基安非他命並以夾鏈袋分裝後，以其所有門
    號0000000000號行動電話（未扣案）作為對外聯繫毒品交易
    時間、地點、金額及數量之工具，自96年1月14日晚上8時許
    起至同年月25日下午5時許止，以前揭門號行動電話約妥毒
    品交易時間、地點、金額及數量後，於附表所示時間、地點
    ，以每小包甲基安非他命新臺幣（下同）1,000元之價格，
    分別販賣甲基安非他命予謝文曄、嚴明華、張裕龍及賴黃山
    （已於96年8月29日死亡）施用計5次。嗣經臺東縣警察局刑
    事警察大隊聲請對乙○○所有前揭行動電話門號實施通訊監
    察後循線查獲，始悉上情。
二、案經臺東縣警察局移送臺灣臺東地方法院檢察署檢察官偵查
    起訴。
    理  由
壹、程序方面（有關證據能力之說明）：
一、本案被告乙○○所為不利於己之陳述，並無出於強暴、脅迫
    、利誘、詐欺、疲勞訊問、違法羈押或其他不正之方法，亦
    非違反法定障礙事由經過期間不得訊問或告知義務之規定而
    為，依刑事訴訟法第156條第1項、第158條之2規定，應認其
    有證據能力。
二、按通訊監察錄音之譯文，僅屬依據監聽錄音結果予以翻譯之
    文字，固具文書證據之外觀，但實際上仍應認監聽所得之錄
    音帶或光碟，始屬調查犯罪所得之證物；刑事訴訟法第165
    條之1第2項所稱之證物，如其蒐證程序合法，並經合法調查
    ，自具證據能力。因此檢察官如提出通訊監察錄音之譯文為
    其證據方法，實乃以其監聽所得之錄音帶或光碟，為調查犯
    罪所得之證物，法院本應依刑事訴訟法第165條之1所列之方
    法調查，以判斷該錄音帶或光碟是否與通訊監察錄音之譯文
    相符。而監聽錄音製作之譯文，雖通常為偵查犯罪機關單方
    面製作，然若被告或訴訟關係人對其真實性並無爭執，經法
    院於審判期日提示譯文供當事人辨認、表示意見並為辯論者
    ，程序自屬適法（最高法院95年度臺上字第295號、94年度
    臺上字第4665號判決意旨參照）。本案執行監聽機關對被告
    所使用之前揭門號行動電話實施通訊監察之結果，就上開電
    話中之通話內容，轉譯為卷附通訊監察譯文表，被告及其辯
    護人於本院準備程序及審理中均不爭執其內容之真實性，且
    經本院於審判期日依法踐行提示該監聽譯文之調查證據程序
    ，揆諸前述說明，本案卷附上開通訊監察譯文表及通訊監察
    錄音光碟、錄音帶，自均有證據能力。
三、又被告以外之人於審判外之陳述雖不符刑事訴訟法第159條
    之1至第159條之4之規定，而經當事人於審判程序同意作為
    證據，法院審酌該言詞陳述或書面陳述作成時之情況，認為
    適當者，亦得為證據；當事人、代理人或辯護人於法院調查
    證據時，知有刑事訴訟法第159條第1項不得為證據之情形，
    而未於言詞辯論終結前聲明異議者，視為有前項之同意，同
    法第159條之5定有明文。核其立法意旨在於傳聞證據未經當
    事人之反對詰問予以核實，原則上先予排除。惟若當事人已
    放棄反對詰問權，於審判程序中表明同意該等傳聞證據可作
    為證據，基於尊重當事人對傳聞證據之處分權，及證據資料
    愈豐富，愈有助於真實發見之理念，且強化言詞辯論主義，
    使訴訟程序得以順暢進行，上開傳聞證據亦均具有證據能力
    。本案判決以下所引用檢察官所舉之各項證據，業經本院於
    準備程序及審理時提示被告及辯護人均表示不爭執其證據能
    力，並同意作為本案證據使用，迄於言詞辯論終結前亦未聲
    明異議，本院審酌該等證據之取得過程並無瑕疵，與本案待
    證事實間復具有相當之關聯性，以之為證據尚無不當，自得
    採為本案認定事實之依據。
貳、認定犯罪事實所憑之證據及理由：
一、訊據被告乙○○對於其於附表所示時間、地點，分別販賣第
    二級毒品甲基安非他命予證人謝文曄、嚴明華、張裕龍及賴
    黃山等情，業於本院準備程序及審理時坦認不諱（參見本院
    卷第58、86及115頁），核與證人謝文瞱於偵查中具結證稱
    ：伊於96年1月25日凌晨3時30分許，以0000000000號行動電
    話撥打被告所持有之門號098948開頭之行動電話，伊對被告
    表示要「一個工人」，是否有地方可以找，被告說好，嗣被
    告就在伊位於臺東縣臺東市○○路503巷15號住處門口，將1
    小包之甲基安非他命交與伊，伊把錢給被告後，被告就走了
    ；所謂「一個工人」意指要向被告購買1,000元之甲基安非
    他命；卷附96年1月25日凌晨3時30分24秒之通訊監察譯文，
    即是伊與被告聯絡交易毒品之情形；該次係因伊之前妻回來
    爭取小孩之監護權，伊心情非常差，因此才購買甲基安非他
    命施用，故印象深刻等語（參見偵卷第11及12頁）；證人嚴
    明華於警詢及偵查時證述：警方所提供「指認犯罪嫌疑人紀
    錄表」所示男子，經伊指認即本件被告，因伊之前曾與被告
    在臺東監獄一起服刑．所以很熟，伊於96年1月間某日，以
    1,000元之代價，向被告購買甲基安非他命1次，交易地點係
    在伊位於臺東縣臺東市○○路○段51巷10號住處，警方所提
    示之96年1月14日下午3時44分55秒通訊監察譯文，係被告以
    0000000000號行動電話撥打伊使用之000000000行動電話聯
    繫後，由被告拿甲基安非他命欲至伊住處販賣，詢問伊住處
    之位置，嗣於當日晚上8時許，被告將甲基安非他命1小包交
    與伊，伊當場交付現金1,000元予被告，伊只有跟被告購買
    這一次等語（參見警卷第14至16頁、偵卷第16頁）；證人張
    裕龍於警詢及偵查中證稱：警方所提供「指認犯罪嫌疑人紀
    錄表」所示男子即本件被告，卷附96年1月14日晚上7時53分
    25秒通訊監察譯文所示，係伊以0000000000號行動電話撥打
    被告之0000000000號行動電話，向被告購買甲基安非他命，
    譯文中所謂「一仟」是指甲基安非他命1小包之價錢，交易
    地點是在位於臺東縣臺東市○○路與中華路交岔路口之統一
    超商前，伊當場交付被告現金1,000元，沒有積欠被告金錢
    等語（參見警卷第22至24頁、偵卷第24頁）；證人賴黃山於
    警詢及檢察官訊問時證述：伊綽號「賴仔」，平時使用0000
    000000號行動電話，係於96年1月間開始申請使用的，門號
    是登記在伊友人余俊宏名下，都是伊在使用，伊之前曾向被
    告購買過甲基安非他命2次，大約係於96年1月間，地點在臺
    東市○○路燦坤及寶桑派出所後面巷口，警方所提供「指認
    犯罪嫌疑人紀錄表」所示之男子即被告，因前此曾在臺東監
    獄一起服刑，所以彼此熟識，伊每次向被告購買1,000元之
    甲基安非他命；警方所提示之96年1月21日下午3時32分47秒
    之通訊監察譯文，係伊以0000000000號行動電話撥打被告之
    0000000000行動電話，要向被告購買甲基安非他命，詢問甲
    基安非他1公克之價錢為何，通話內容「1克」是代表甲基安
    非他命的重量；「四仟」代表甲基安非他命1公克4,000元，
    伊先打電話問被告甲基安非他命1公克價錢為何，被告說1公
    克要4,000元，嗣被告開車至寶桑派出所後方巷口，但因為
    沒有那麼多甲基安非他命，所以只跟被告購買1,000元的甲
    基安非他命，被告係於當日下午5時許在臺東市寶桑派出所
    後面巷口將甲基安非他命1小包交與伊，伊當場交付被告現
    金1,000元，至於電話中被告提到「你是說我家那個桌子要
    賣多少嗎？」是因為伊在電話中講「1克」講得太白了，被
    告才故意講說是要買桌子嗎？實際上沒有這回事；另警方所
    提示96年1月25日下午3時10分6秒之通訊監察譯文，係伊以
    0000000000號行動電話撥打被告之0000000000號行動電話，
    也是要向被告購買甲基安非他命，通話內容「一張」是代表
    1,000元之甲基安非他命，嗣被告於當日下午4時許在臺東市
    ○○路燦坤店外交付伊1小包之甲基安非他命，重量約0.2公
    克左右，伊當場交付被告現金1,000元，並未積欠被告金錢
    等語大致相符（參見警卷第31至34頁、偵卷第31及32頁），
    而上揭證人與被告皆無怨隙，此觀諸被告於警詢、偵訊及本
    院審理中均未供述與上揭證人間有何積怨自明，渠等應不致
    甘冒偽證罪責而嫁禍被告致虛偽陳述其毒品來源之必要，且
    其等前後所證，互核一致，堪信上開所述應非虛言。此外並
    有臺東地檢署95年12月12日95東檢國辰聲監（續）字第0000
    08號通訊監察書通訊監察書1份、通聯調閱查詢單4紙、威寶
    電信股份有限公司查詢門號申請人基本資料1紙、通訊監察
    譯文表4份及臺東縣警察局指認犯罪嫌疑人紀錄表4紙附卷可
    稽（參見警卷第5、10至12、18至20、26至29、36至39、42
    及43頁）。綜上各節相互佐證，足認被告上開任意性自白確
    與事實相符，應堪採信。
二、按販賣毒品之所謂販賣行為，須行為人主觀上有營利意圖，
    且客觀上有販入或賣出毒品行為，即足構成，至於實際上是
    否已經獲利，則非所問；必也始終無營利之意思，而以原價
    或低於原價有償讓與他人，方難謂為販賣行為，而僅得以轉
    讓罪論處（最高法院93年度臺上字第1651號判決意旨參照）
    。又販賣毒品甲基安非他命係違法行為，非可公然為之，且
    各次買賣之價量，亦無公定價格，可能隨供需雙方之資力、
    關係之深淺、需求之數量、貨源之充裕與否、查緝是否嚴謹
    、購買者被查獲時供述購買對象之可能風險之評估等情形，
    而異其標準，非可一概而論，而買受毒品之人通常亦無法探
    知販毒者賺取利潤幾何，是販賣毒品之利得，除被告就價格
    、數量俱臻明確供述外，委難察得實情。然販賣者從價差或
    量差中牟利，方式雖異，惟其販賣行為在意圖營利則屬同一
    。從而，縱未確切查得販賣所賺取之實際差價，但除別有事
    證，足認係按同一價格轉讓確未牟利者外，尚難執此認非法
    販賣之事證有所不足，致知過坦承者難辭重典，飾詞否認者
    反得逞僥倖，而失情理之平。復衡以近年來毒品之濫用，危
    害國民健康與社會安定日益嚴重，治安機關對於販賣或施用
    毒品之犯罪行為，無不嚴加查緝，各傳播媒體對於政府大力
    掃毒之決心亦再三報導，已使毒品不易取得且物稀價昂，苟
    被告於有償交付甲基安非他命之交易過程中無利可圖，縱屬
    至愚，亦無甘冒被查緝移送法辦判處重刑之危險而平白從事
    上開甲基安非他命交易之理，是其販入之價格必較其出售之
    價格為低，而有從中賺取買賣價差牟利之意圖及事實，應屬
    合理認定。本案被告有販賣第二級毒品甲基安非他命之行為
    ，已據被告坦認及上開證人結證在卷，而被告與上開證人既
    非至親或有特殊之情誼關係，倘非有厚利可圖，自無平白甘
    冒觸犯重罪之風險而特意有償交付甲基安非他命之理，足認
    被告主觀上確有營利之意圖，客觀上亦有獲利之事實甚明。
三、綜上所述，本案事證已臻明確，被告前揭販賣第二級毒品犯
    行，洵堪認定，應予依法論科。
參、論罪科刑之理由：
一、按甲基安非他命係屬毒品危害防制條例第2條第2項第2款所
    定之第二級毒品，均不得非法持有或販賣。是核被告乙○○
    上開所為，均係犯毒品危害防制條例第4條第2項之販賣第二
    級毒品罪。被告販賣甲基安非他命前持有該毒品之低度行為
    ，均為嗣後販賣之高度行為所吸收，皆不另論罪。
二、按刑法於94年2月2日修正公布，並自95年7月1日起生效施行
    ，修正後刑法刪除第56條之連續犯規定，而基於概括之犯意
    ，連續數販賣毒品之行為，於刑法修正刪除連續犯規定之前
    ，均依連續犯論以一罪，依該次刑法第56條修正理由之說明
    ，謂：「對繼續犯同一罪名之罪者，均適用連續犯之規定論
    處，不無鼓勵犯罪之嫌，亦使國家刑罰權之行使發生不合理
    之現象」、「基於連續犯原為數罪之本質及刑罰公平原則之
    考量，爰刪除有關連續犯之規定」等語，即係將本應各自獨
    立評價之數罪，回歸本來就應賦予複數法律效果之原貌。而
    所謂集合犯是指立法者所制定之犯罪構成要件中，本就預定
    有數個同種類之行為將反覆實行之犯罪而言，將各自實現犯
    罪構成要件之反覆多數行為，解釋為集合犯，而論以一罪。
    是以對於集合犯，必須從嚴解釋，以符合立法本旨。觀諸毒
    品危害防制條例所定之販賣毒品罪之構成要件文義，實無從
    認定立法者本即預定該犯罪之本質，必有數個同種類行為而
    反覆實行之集合犯行，故販賣毒品罪，難認係集合犯。因此
    ，就刑法修正施行後多次販賣毒品之犯行，採一罪一罰，始
    符合立法本旨（最高法院97年度臺上字第99號判決意旨參照
    ）。本件被告所為前揭犯行，其犯罪時間均係於95年7月1日
    以後，亦即於刑法修正刪除連續犯之規定後所犯，按諸上開
    說明，自應以一罪一罰予以獨立評價。是被告所犯上開販賣
    第二級毒品五罪，其犯意各別，行為互殊，應予分論併罰。
    至逾檢察官起訴書所載犯罪事實以外部分，因被告行為後已
    採一罪一罰而未據檢察官起訴，且與起訴部分不具實質上一
    罪或連續犯裁判上一罪之關係，非本案起訴效力所及，是本
    院僅就檢察官起訴部分進行審理，逾此範圍部分即非本院所
    能併予審究，附此敘明。被告有如犯罪事實欄所載論罪科刑
    及執行情形，有臺灣高等法院被告前案紀錄表1份在存卷可
    參，其於有期徒刑執行完畢後，5年以內故意再犯本件有期
    徒刑以上之五罪，皆為累犯，悉應依刑法第47條第1項規定
    ，各加重其刑。又被告經本院囑請行政院國軍退除役官兵輔
    導委員會臺東榮民醫院就其於為前揭犯行時之精神狀態進行
    鑑定結果，被告之精神科診斷為妄想性精神分裂症，安非他
    命濫用，持續緩解，其中等偏低之認知功能，可能受過去持
    續藥物濫用及精神症狀影響，問提解決能力差，知覺正確度
    偏低，容易造成判斷上的錯誤，故被告於為上開販賣甲基安
    非他命犯行時，雖知悉此為犯罪行為，但當時應仍受精神症
    狀嚴重干擾，辨識是非之行為能力應與常人有別等情，有該
    院97年7月22日東醫醫字第0970003039號函檢具精神鑑定報
    告書1份在卷可考（參見本院卷第71至74頁），足徵被告雖
    患有妄想性精神分裂症，且未定期接受適當之治療，其精神
    異常狀態係處於間歇性發作狀態，致其於為前揭販賣甲基安
    非他命犯行時，對於外界事物之知覺理會及判斷作用，以及
    依據其判斷自由決定外在行為之能力，已受其精神症狀之影
    響，然祇是「與常人有別」而已，其辨識行為違法或依其辨
    識而行為之能力，並未因其精神障礙致「完全喪失」，亦無
    較普通人之平均程度「顯然減退」之情形，自無從依刑法第
    19條之規定減輕其刑。再按犯毒品危害防制條例第4條第1項
    至第4項之罪，供出毒品來源，因而破獲者，得減輕其刑，
    毒品危害防制條例第17條定有明文；又犯毒品危害防制條例
    第4條第2項販賣第二級毒品罪，供出毒品來源，因而破獲者
    ，依同條例第17條規定，固得減輕其刑，然必須供出毒品來
    源，並因而破獲者，始有該項規定之適用（最高法院95年度
    臺上字第545號判決意旨參照）。查被告因上揭販賣甲基安
    非他命犯行為警查獲後，於本院審理中，雖供述其販賣甲基
    安非他命之來源為邱芳琪、盧沅琪及劉東昇云云（參見本院
    卷第61、62及90頁），然公訴人於本院審理時已當庭表示尚
    未查獲邱芳琪等人販賣甲基安非他命之具體事證（參見本院
    卷第90頁），且經臺東縣警察局員警多方查證，僅發現邱芳
    琪仍常與毒品人口來往，再經向本院依法聲請通訊監察，自
    97年5月3日起至同年6月30日止實施監察邱芳琪販賣毒品犯
    行，歷經二個月監察，未發現邱芳琪涉嫌販賣毒品等情，有
    臺東縣警察局97年10月22日東警刑偵三字第0970056718號函
    檢附本院97年聲監字第000058號、97年聲監續字第000017號
    暨該局97年7月3日東警刑偵三字第0970005378號函（陳報結
    束通訊監察）各1份在卷可查（參見本院卷第94至98頁），
    是本件尚未因被告供出毒品來源而破獲邱芳琪等人販賣毒品
    之犯行，自難依毒品危害防制條例第17條規定減輕被告之刑
    ，亦併此敘明。
三、爰審酌毒品對社會秩序及國民健康危害至深且鉅，嚴重影響
    社會治安，製造、運輸、販賣等行為情節尤重，更應嚴加非
    難，所為實乃法所不容而懸為厲禁，被告明知毒品對人體健
    康戕害甚鉅，為牟取利益，無視國家杜絕毒品犯罪之禁令，
    多次販賣甲基安非他命，肇生他人施用毒品之來源，戕害國
    民身心健康，且有滋生其他犯罪之可能，對社會所生危害程
    度非輕，惟念及被告於犯罪後已坦認全部犯行，態度良好，
    頗具悔意，其販賣甲基安非他命次數非多，所得無幾，兼衡
    被告為妄想性精神分裂症患者，只有國中畢業之學歷，智識
    程度不高，且家庭經濟狀況不佳，為低收入戶，而被告之母
    親亦患有精神官能性憂鬱症等病症（參見本院卷第66及67頁
    ），亟須被告之照護等一切情狀，分別量處如主文所示之刑
    ，並從輕定其應執行之刑，俾符合罪刑相當原則。末按刑法
    第59條規定犯罪情狀顯可憫恕，認科以最低度刑仍嫌過重者
    ，得酌量減輕其刑，固為法院依法得自由裁量之事項，然非
    漫無限制，必須犯罪另有特殊之原因與環境，在客觀上足以
    引起一般同情，認為即予宣告法定低度刑期尤嫌過重者，始
    有其適用。是為此項裁量減刑時，必須就被告全部犯罪情狀
    予以審酌在客觀上是否有足以引起社會上一般人之同情，而
    可憫恕之情形，始稱適法（最高法院88年度臺上字第6683號
    判決理由可參）。本案被告犯行已如前述，被告雖智識程度
    不高，生活狀況不佳，然仍具有相當之社會經驗及歷練，當
    知毒品對社會危害甚鉅，仍為貪圖己利，枉顧社會公益而販
    賣毒品，衡情並無何等足以引起一般同情之客觀情狀而應予
    以憫恕，爰不依刑法第59條酌減其刑，附此敘明。
四、沒收部分：
  (一)按毒品危害防制條例第19條第1項規定所稱「追徵其價額」
    者，係指所沒收之物為金錢以外之其他財物而無法沒收時，
    應追徵其價額，使其繳納與原物相當之價額。如所得財物為
    金錢而無法沒收時，始應「以其財產抵償之」（最高法院95
    年度臺上字第305號判決意旨參照）。又行動電話之SIM卡係
    電信公司交予客戶取得使用，該門號期滿或退租時，電信公
    司僅須將原SIM卡設定之資料由該公司之行動電話系統中消
    除，並無回收之機制，故該SIM卡於客戶取得時即非屬電信
    公司所有，而係向電信公司申請租領該門號者所有，此為公
    眾週知之現今交易常態。本件被告持以聯絡販賣毒品事宜之
    廠牌、型號均不詳搭配門號0000000000號行動電話1支及SIM
    卡1張，係邱芳琪所申辦，然實際上為被告所有等情，業據
    被告供承在卷（參見警卷第2頁），雖未扣案，惟無證據證
    明已經滅失，均應依毒品危害防制條例第19條第1項之規定
    宣告沒收，且該物品既屬金錢以外之財物，如全部或一部不
    能沒收時，應追徵其價額。
  (二)次按毒品危害防制條例第19條第1項規定，犯販賣毒品罪者
    ，其犯罪所得之財物均沒收之，如全部或一部不能沒收時，
    追徵其價額或以其財產抵償之。係採義務沒收主義。故販賣
    毒品所得之對價，不問其中成本若干，利潤多少，均應全部
    諭知沒收，貫徹政府查禁煙毒之決心，以符立法本旨（最高
    法院91年度臺上字第2419號判決意旨參照）。本案被告販賣
    第二級毒品甲基安非他命所得合計為5,000元，雖均未扣案
    ，仍應依毒品危害防制條例第19條第1項規定宣告沒收，如
    全部或一部不能沒收時，以其財產抵償之。
肆、應適用之法條：
    依刑事訴訟法第299條第1項前段，毒品危害防制條例第4條
    第2項、第19條第1項，刑法第11條、第47條第1項、第51條
    第5款，判決如主文。
本案經檢察官丙○○到庭執行職務。
中    華    民    國    97    年    12    月    30    日
                  刑事第一庭  審判長法  官  蔡崇義
                                    法  官  陳義忠
                                    法  官  康文毅
以上正本證明與原本無異。
如不服本判決應於收受本判決後10日內向本院提出上訴書狀；上
訴書狀應敘述具體理由。未敘述上訴理由者，應於上訴期間屆滿
後20日內向本院補提理由書狀（均須按他造當事人之人數附繕本
）。「切勿逕送上級法院」。
中    華    民    國    97    年    12    月    30    日
                                    書記官  林傳坤
附表：
 ┌─┬───┬────┬──┬───────┬──┬──┐
 │編│販  賣│販    賣│販賣│販          賣│價格│販賣│
 │  │      │        │    │              │（數│    │
 │號│時  間│地    點│對象│方          式│量）│次數│
 ├─┼───┼────┼──┼───────┼──┼──┤
 │(一)│96年1 │臺東縣臺│謝文│謝文瞱以092234│1,00│1次 │
 │  │月25日│東市新生│曄  │0089號行動電話│0元 │    │
 │  │凌晨某│路503巷1│    │撥打被告之0989│    │    │
 │  │時    │5號門前 │    │488521號行動電│    │    │
 │  │      │        │    │話約妥毒品交易│    │    │
 │  │      │        │    │數量及金額後，│    │    │
 │  │      │        │    │雙方於左揭時間│    │    │
 │  │      │        │    │、地點碰面交易│    │    │
 │  │      │        │    │毒品。        │    │    │
 ├─┼───┼────┼──┼───────┼──┼──┤
 │(二)│96年1 │臺東縣臺│嚴明│被告以00000000│1,00│1次 │
 │  │月14日│東市西康│華  │21號行動電話撥│0元 │    │
 │  │晚上8 │路一段51│    │打嚴明華使用之│    │    │
 │  │時許  │巷10號  │    │0000000000號行│    │    │
 │  │      │        │    │號行動電話約妥│    │    │
 │  │      │        │    │毒品交易數量及│    │    │
 │  │      │        │    │金額後，雙方於│    │    │
 │  │      │        │    │左列時間、地點│    │    │
 │  │      │        │    │碰面交易毒品。│    │    │
 ├─┼───┼────┼──┼───────┼──┼──┤
 │(三)│96年1 │臺東縣臺│張裕│張裕龍以098628│1,00│1次 │
 │  │月14日│東市中華│龍  │1601號行動電話│0元 │    │
 │  │晚上某│路與四維│    │撥打被告之0989│    │    │
 │  │時    │路交岔路│    │488521號行動電│    │    │
 │  │      │口之統一│    │話約妥毒品交易│    │    │
 │  │      │便利商店│    │數量及金額後，│    │    │
 │  │      │前      │    │雙方於左開時間│    │    │
 │  │      │        │    │、地點碰面交易│    │    │
 │  │      │        │    │毒品。        │    │    │
 ├─┼───┼────┼──┼───────┼──┼──┤
 │(四)│96年1 │臺東縣臺│賴黃│賴黃山以098628│各1,│2次 │
 │  │月21日│東市寶桑│山（│1601號行動電話│000 │    │
 │  │下午5 │派出所後│已於│撥打被告之0989│元  │    │
 │  │時許及│方巷口及│96年│488521號行動電│    │    │
 │  │同年月│臺東市新│8月 │話約妥毒品交易│    │    │
 │  │25日下│生路465 │29日│數量及金額後，│    │    │
 │  │午4時 │號燦坤實│死亡│雙方於左揭時間│    │    │
 │  │許    │業股份有│）  │、地點碰面交易│    │    │
 │  │      │限公司前│    │毒品。        │    │    │
 └─┴───┴────┴──┴───────┴──┴──┘
附錄本案論罪科刑法條全文：
毒品危害防制條例第4條
製造、運輸、販賣第一級毒品者，處死刑或無期徒刑；處無期徒
刑者，得併科新臺幣1千萬元以下罰金。
製造、運輸、販賣第二級毒品者，處無期徒刑或7年以上有期徒
刑，得併科新臺幣7百萬元以下罰金。
製造、運輸、販賣第三級毒品者，處5年以上有期徒刑，得併科
新臺幣5百萬元以下罰金。
製造、運輸、販賣第四級毒品者，處3年以上10年以下有期徒刑
，得併科新臺幣3百萬元以下罰金。
製造、運輸、販賣專供製造或施用毒品之器具者，處1年以上7
年以下有期徒刑，得併科新臺幣1百萬元以下罰金。
前五項之未遂犯罰之。


司法院資訊處製作；財團法人民間司法改革基金會備份。
